Inventaris van het archief van de Sociaal-Economische Raad (SER) [blok 1980-1999] en gedeponeerde archieven, 1950-2011
Nationaal Archief, Den Haag
- I. Sociaal-Economische Raad
  - Stukken naar inhoud beschreven, B
    - Taakuitvoering, B.2
      - Stimuleren van nieuwe ontwikkelingen, B.2.3
        - Consumentenaangelegenheden, B.2.3.2
          - Consumentenvoorwaarden Kleding en Textiel, B.2.3.2.10
            - Notulen, vergaderstukken en ingekomen en minuten van uitgaande stukken van de overleggroep Nederlandse Vereniging van Textielreiniging (NETEX) in het kader van het opstellen van algemene voorwaarden voor de branche textielreiniging, alsmede de vastgestelde algemene voorwaarden, 1993-2000; 2234; 1 omslag
          - Consumentenvoorwaarden Vakantie en Vrijetijdsbesteding, B.2.3.2.11
            - Notulen, vergaderstukken en ingekomen en minuten van uitgaande stukken van de overleggroep Reisvoorwaarden in het kader van het opstellen van algemene reis- en boekingsvoorwaarden, alsmede de vastgestelde algemene voorwaarden, 1986-1999; 2235-2237; 3 omslagen
              - 1986-1988, 2235
              - 1990-1992 feb., 2236
              - 1992 mrt.-1999, 2237
            - Notulen, vergaderstukken en ingekomen en minuten van uitgaande stukken van de overleggroep HISWA-voorwaarden in het kader van het opstellen van algemene voorwaarden voor vaartuigen en aanverwante artikelen, alsmede de vastgestelde algemene voorwaarden, 1991-1999; 2238-2241; 2 omslagen
              Nota bene: HISWA staat voor handel en industrie op het gebied van scheepsbouw en watersport.
              - 1991 jan.-nov., 2238
              - 1991 dec.-1992 apr., 2239
              - 1992 mei-1994, 2240
              - 1995-1999, 2241
            - Notulen, vergaderstukken en ingekomen en minuten van uitgaande stukken van de overleggroep Vereniging van Recreatieondernemers Nederland (Recron) voorwaarden in het kader van het opstellen van algemene voorwaarden voor verschillende accommodaties, alsmede de vastgestelde algemene voorwaarden, 1992-1999; 2242-2244; 3 omslagen
              - 1992-1993, 2242
              - 1994-1996, 2243
              - 1997-1999, 2244
            - Notulen, vergaderstukken en ingekomen en minuten van uitgaande stukken van de overleggroep Boekingsvoorwaarden in het kader van het opstellen van algemene voorwaarden voor reis- en boekingsvoorwaarden, alsmede de vastgestelde voorwaarden, 1996-1997; 2245; 1 omslag
          - Consumentenvoorwaarden Vervoer, B.2.3.2.12
            - Notulen, vergaderstukken en ingekomen en minuten van uitgaande stukken van de overleggroep Koninklijke Nederlandse Vereniging van Transportondernemingen (KNVTO) in het kader van het opstellen van algemene voorwaarden voor de branche vervoer, alsmede de vastgestelde algemene voorwaarden, 1987-1996; 2246-2247; 2 omslagen
              - 1987-1989, 2246
              - 1990-1996, 2247
            - Notulen, vergaderstukken en ingekomen en minuten van uitgaande stukken van de overleggroep Nederlandse Spoorwegen (NS) in het kader van het opstellen van algemene voorwaarden voor het vervoer van reizigers en handbagage van de Nederlandse Spoorwegen (NS), alsmede de vastgestelde voorwaarden, 1987-2001; 2248-2249; 2 omslagen
              - 1987-1989, 2248
              - 1990-2001, 2249
            - Notulen, vergaderstukken en ingekomen en minuten van uitgaande stukken van de overleggroep BOVAG-voorwaarden in het kader van het opstellen van algemene voorwaarden voor de mobiliteitsbranche, alsmede de vastgestelde voorwaarden, 1990-1997; 2250; 1 omslag
              Nota bene: BOVAG staat voor Bond van Garagehouders.
            - Notulen, vergaderstukken en ingekomen en minuten van uitgaande stukken van de overleggroep Voorwaarden Verhuisbedrijven in het kader van het opstellen van algemene voorwaarden voor verhuisbedrijven, alsmede de vastgestelde algemene voorwaarden, 1990-1999; 2251-2252; 2 omslagen
              - 1990-1992 mei, 2251
              - 1992 jun.-1999, 2252
          - Consumentenvoorwaarden Zorg en Welzijn, B.2.3.2.13
            - Notulen, vergaderstukken en ingekomen en minuten van uitgaande stukken van de overleggroep Voorwaarden Nederlandse Unie van Optiekbedrijven in het kader van het opstellen van algemene voorwaarden voor de optiekbedrijven en de optometristen, alsmede de vastgestelde algemene voorwaarden, 1989-1999; 2253; 1 omslag
          - Consumentenvoorwaarden Overig, B.2.3.2.14
            - Notulen, vergaderstukken en ingekomen en minuten van uitgaande stukken van de overleggroep Voorwaarden Nederlandse Bankiersvereniging in het kader van het opstellen van algemene voorwaarden voor de Nederlandse Bankiersvereniging, alsmede de vastgestelde algemene voorwaarden, 1984-1988; 2254; 1 omslag
            - Notulen, vergaderstukken en ingekomen en minuten van uitgaande stukken van de overleggroep Voorwaarden Postbank in het kader van het opstellen van algemene girovoorwaarden voor de Postbank, alsmede de vastgestelde algemene voorwaarden, 1984-2000; 2255-2256; 2 omslagen
              - 1984-1989, 2255
              - 1990-2000, 2256
            - Notulen, vergaderstukken en ingekomen en minuten van uitgaande stukken van de overleggroep Electronisch Betalingsverkeer in het kader van het opstellen van algemene voorwaarden voor het elektronisch betalingsverkeer, alsmede de vastgestelde algemene voorwaarden, 1988-1998; 2257-2258; 2 omslagen
              Nota bene: In de jaren 1990 tot en met 1995 zijn er geen activiteiten geweest.
              - 1988-1989, 2257
              - 1996-1998, 2258
            - Notulen, vergaderstukken en ingekomen en minuten van uitgaande stukken van de overleggroep Voorwaarden Uitvaartverzorging in het kader van het opstellen van algemene voorwaarden voor de uitvaartverzorging, alsmede de vastgestelde algemene voorwaarden, 1990-1999; 2259; 1 omslag
            - Notulen, vergaderstukken en ingekomen en minuten van uitgaande stukken van de overleggroep Algemene Bankvoorwaarden in het kader van het opstellen van algemene voorwaarden van de Nederlandse Vereniging van Banken (NVB), alsmede de vastgestelde algemene voorwaarden, 1992-1999; 2260-2261; 2 omslagen
              - 1992-1994 sep., 2260
              - 1994 okt.-1999, 2261
            - Notulen, vergaderstukken en ingekomen en minuten van uitgaande stukken van de overleggroep Voorwaarden Relatiebemiddelingsbureaus in het kader van het opstellen van algemene voorwaarden voor de relatiebemiddelingsbureaus, alsmede de vastgestelde algemene voorwaarden, 1993-2001; 2262; 1 omslag
            - Notulen, vergaderstukken en ingekomen en minuten van uitgaande stukken van de overleggroep Voorwaarden Postorderbond in het kader van het opstellen van algemene voorwaarden voor de verkoop op afstand en per post, alsmede de vastgestelde algemene voorwaarden, 1994-1999; 2263; 1 omslag
          - Advies uitgebracht door de commissie Productenaansprakelijkheid, B.2.3.2.15
            Nota bene: Commissie Productenaansprakelijkheid niet aangetroffen.
            - Geven van advies aan de minister van Justitie inzake het voorstel van de Commissie van de Europese Gemeenschappen voor een Europese richtlijn omtrent de aansprakelijkheid van de producent voor gebreken aan zijn producten als deze voor de consument schadelijke gevolgen hebben, 1977-1980; 2264; 1 omslag
          - Subcommissie Productinformatiebeleid, B.2.3.2.16
            Nota bene: De subcommissie Productinformatiebeleid is ingesteld door de commissie voor Consumentenaangelenheden.
            - Samenstellen van de subcommissie Productinformatiebeleid, 1985-1996; 2265; 1 omslag
            - Notulen van de subcommissie Productinformatiebeleid, 1986-1995; 2266-2267; 2 omslagen
              - 1986-1989, 2266
              - 1990-1995, 2267
            - Vergaderstukken van de subcommissie Productinformatiebeleid, 1986-1997; 2268-2273; 6 omslagen
              - 1986-1988, 2268
              - 1989-1990 apr., 2269
              - 1990 mei-1991, 2270
              - 1992-1993 okt., 2271
              - 1993 nov.1994 aug., 2272
              - 1994 sep.-1997 jan., 2273
            - Ingekomen en minuten van uitgaande stukken van de subcommissie Productinformatiebeleid inzake de werking en de taakuitvoering van de commissie, 1986-1997; 2274-2277; 4 omslagen
              - 1986-1991, 2274
              - 1992-1993 sep., 2275
              - 1993 okt.-1995, 2276
              - 1996-1997, 2277
            - Notulen, vergaderstukken en ingekomen en minuten van uitgaande stukken inzake het opstellen van een productinformatiesysteem per branche, 1986-1996; 2278-2299; 22 omslagen
              Nota bene: Alfabetisch gerangschikt per branche.
              - Batterijen1986-1993, 2278
              - Compact Disk spelers1989-1990, 2279
              - Computer hardware1990-1992, 2280
              - Dekbedden1989-1996, 2281
              - Fietsen1995-1996, 2282
              - Gereedschap, Elektrisch 1986-1995, 2283
              - Handgereedschap, Elektrisch1987-1993, 2284
              - Huishoudelijke apparaten, Elektrische1986-1995, 2285
              - Lichtbronnen1989-1993, 2286
              - Lijmen en Kitten1990-1996, 2287
              - Magnetrons1995, 2288
              - Matrassen1990-1992, 2289
              - Meubels1990-1996, 2290
              - Nieuwbouwwoningen1991-1992, 2291
              - Pictogrammen en symbolen1988-1993, 2292
              - Schoenen1991-1993, 2293
              - Sportartikelen1991-1995, 2294
              - Sportblessures1991, 2295
              - Tapijten1986-1996, 2296
              - Verven1986-1993, 2297
              - Verwarmingsketels, Centrale1989, 2298
              - Woning- en huishoudtextiel1992-1993, 2299
          - Commissie Prijsbekendmaking, B.2.3.2.17
            - Notulen van de commissie Prijsbekendmaking, 1980-1983; 2300; 1 omslag
            - Vergaderstukken van de commissie Prijsbekendmaking, 1980-1983; 2301; 1 omslag
            - Samenstellen en opheffen van de commissie Prijsbekendmaking, 1980-1983; 2302; 1 omslag
            - Ingekomen en minuten van uitgaande stukken van de commissie Prijsbekendmaking inzake de werking en de taakuitvoering van de commissie, 1980-1983; 2303; 1 omslag
          - Adviezen uitgebracht door de commissie Prijsbekendmaking, B.2.3.2.18
            - Geven van advies aan de staatssecretaris van Economische Zaken en voorstellen voor een wettelijke regeling inzake prijsaanduiding en specificatie van rekeningen voor ambachtelijke dienstverleners, 1979-1982; 2304; 1 omslag
            - Geven van advies aan de minister van Landbouw en Visserij en de staatssecretaris van Economische Zaken en een voorstel voor regelingen inzake de prijsaanduiding en de specificatie van rekeningen voor de verblijfsrecreatiesector, 1981-1983; 2305; 1 omslag
            - Geven van advies aan de minister van Landbouw en Visserij en de staatssecretaris van Economische Zaken inzake de prijsaanduiding en de prijsaanduiding per standaardhoeveelheid van losse en in variabele hoeveelheden voorverpakt te koop aangeboden levensmiddelen, 1981-1983; 2306; 1 omslag
          - Commissie Misleidende Prijsvergelijkingen, B.2.3.2.19
            - Samenstellen van de commissie Misleidende Prijsvergelijkingen, 1980-1984; 2307; 1 omslag
            - Notulen van de commissie Misleidende Prijsvergelijkingen, 1981-1983; 2308; 1 omslag
            - Vergaderstukken van de commissie Misleidende Prijsvergelijkingen, 1981-1983; 2309-2310; 2 omslagen
              - 1981-1982 apr., 2309
              - 1982 mei-1983, 2310
          - Commissie Uitvoeringsvoorschriften Colportagewet, B.2.3.2.20
            - Ingekomen en minuten van uitgaande stukken van de commissie Uitvoeringsvoorschriften Colportagewet inzake de werking en de taakuitvoering van de commissie, 1982; 2311; 1 omslag
            - Vergaderstukken van de commissie Uitvoeringsvoorschriften Colportagewet, 1982; 2312; 1 omslag
            - Samenstellen en opheffen van de commissie Uitvoeringsvoorschriften Colportagewet, 1982-1987; 2313; 1 omslag
          - Adviezen uitgebracht door de commissie Uitvoeringsvoorschriften Colportagewet, B.2.3.2.21
            - Geven van advies aan de staatssecretaris van Economische Zaken inzake het afschaffen van de registratieplicht voor colporteurs bij de Kamer van Koophandel, 1985-1987; 2314; 1 omslag
            - Geven van advies aan de staatssecretaris van Economische Zaken inzake het wijzigen van de Colportagewet door het vervallen van de inschrijvingsplicht voor colporteurs, 1991-1992; 2315; 1 omslag
          - Commissie Uitvoeringsvoorschriften Wet Afbetalingsstelsel, B.2.3.2.22
            - Samenstellen van de commissie Uitvoeringsvoorschriften Wet Afbetalingsstelsel, 1980-1983; 2316; 1 omslag
            - Opheffen van de commissie Uitvoeringsvoorschriften Wet Afbetalingsstelsel in verband met de instelling van de commissie voor Consumentenaangelegenheden, 1983; 2317; 1 omslag
          - Commissie Vorderingsrecht Belangenorganisaties, B.2.3.2.23
            - Notulen van de commissie Vorderingsrecht Belangenorganisaties, 1988-1989; 2318; 1 omslag
            - Vergaderstukken van de commissie Vorderingsrecht Belangenorganisaties, 1988-1989; 2319; 1 omslag
            - Instellen en samenstellen van de commissie Vorderingsrecht Belangenorganisaties, 1988-1989; 2320; 1 omslag
            - Ingekomen en minuten van uitgaande stukken van de commissie Vorderingsrecht Belangenorganisaties inzake de werking en de taakuitvoering van de commissie, 1988-1989; 2321; 1 omslag
          - Advies uitgebracht door de commissie Vorderingsrecht Belangenorganisaties, B.2.3.2.24
            - Geven van advies aan de minister van Justitie en de staatssecretaris van Economische Zaken inzake een voorontwerp van Wet regeling vorderingsrecht belangenorganisaties, 1988-1990; 2322; 1 omslag
          - Commissie Wijziging Prijzenwet, B.2.3.2.25
            - Notulen, vergaderstukken en samenstellen van de commissie Wijziging Prijzenwet, 1989-1990; 2323; 1 omslag
          - Advies uitgebracht door de commissie Wijziging Prijzenwet, B.2.3.2.26
            - Geven van advies aan de minister van Economische Zaken inzake een wijziging van de Prijzenwet dat inhoudt dat ingrijpen in de prijsvorming door het geven van maximumprijsvoorschriften in uitzonderlijke omstandigheden mogelijk zal zijn, 1989-1990; 2324; 1 omslag
          - Coördinatiegroep Zelfreguleringsoverleg, B.2.3.2.27
            - Notulen, vergaderstukken en ingekomen en minuten van uitgaande stukken van de Coördinatiegroep Zelfreguleringsoverleg inzake het voeren van overleg tussen organisaties van consumenten en ondernemers om te komen tot het opstellen van algemene voorwaarden, 1996-1999; 2325-2326; 2 omslagen
              - 1996-1997, 2325
              - 1998-1999, 2326
        - Fusieaangelegenheden, B.2.3.3
          - Commissie voor Fusieaangelegenheden, B.2.3.3.1
            Nota bene: De Fusiegedragsregels dateren van 1970 en hebben tot doel om de belangen van aandeelhouders en van werknemers te beschermen in geval van fusies. De commissie voor Fusieaangelegenheden ziet toe op naleving van deze 'code' en kan bij overtreding tot sanctie besluiten. In maart 2002 opgeheven.
            - Ingekomen, interne en minuten van uitgaande stukken van de commissie voor Fusieaangelegenheden inzake de werking en de taakuitvoering van de commissie, 1970-1996; 2327-2332; 6 omslagen
              - 1970-1971, 2327
              - 1972-1974, 2328
              - 1975-1979, 2329
              - 1980-1989, 2330
              - 1990-1996 jan., 2331
              - 1996 mei-2002, 2332
                Openbaarheid beperkt tot 01-01-2023
            - Notulen van de commissie voor Fusieaangelegenheden, 1970-2001; 2333-2341; 9 omslagen
              - 1970-1971, 2333
              - 1972-1974, 2334
              - 1975-1977 okt., 2335
              - 1977 nov.-1980 okt., 2336
              - 1980 nov.-1983 apr., 2337
              - 1983 mei-1985, 2338
              - 1986-1988, 2339
              - 1989-1992 jan., 2340
              - 1992 feb.-2001, 2341
                Openbaarheid beperkt tot 01-01-2022
            - Instellen en samenstellen van de commissie voor Fusieaangelegenheden, alsmede het aanwijzen van ondernemers- en werknemersorganisaties die leden van de commissie mogen benoemen, 1970-2001; 2342; 1 omslag
            - Vergaderstukken van de commissie voor Fusieaangelegenheden, 1970-2002; 2343-2357; 15 omslagen
              - 1970-1971 jun., 2343
              - 1971 jul.-1972, 2344
              - 1973-1974 jun., 2345
              - 1974 jul.-1975 apr., 2346
              - 1975 mei-1976 nov., 2347
              - 1976 dec.-1978 sep., 2348
              - 1978 okt.-1981 jul., 2349
              - 1981 aug.-1984 jun., 2350
              - 1984 jul.-1987 aug., 2351
              - 1987 sep.-1988, 2352
              - 1989, 2353
              - 1990 jan.-nov., 2354
              - 1990 dec.-1993 aug., 2355
              - 1993 sep.-1997 jun., 2356
              - 1997 jul.-2002, 2357
          - Adviezen uitgebracht door de commissie voor Fusieaangelegenheden, B.2.3.3.2
            - Besluiten fusiegedragsregels, regels waar ondernemingen zich aan dienen te houden bij het aangaan van fusies, alsmede de wijzigingen en aanvullingen hierop, 1968-1997; 2358-2360; 3 omslagen
              - 1968-1972, 2358
              - 1974-1978, 2359
              - 1979-1997, 2360
          - Commissie Herziening Fusiecode, B.2.3.3.3
            - Notulen van de commissie Herziening Fusiecode, 1995-1999; 2361; 1 omslag
            - Instellen en samenstellen van de commissie Herziening Fusiecode, 1995-2000; 2362; 1 omslag
            - Ingekomen en minuten van uitgaande stukken van de commissie Herziening Fusiecode inzake de werking en de taakuitvoering van de commissie, 1995-2001; 2363; 1 omslag
            - Vergaderstukken van de commissie Herziening Fusiecode, 1995-2003; 2364-2366; 3 omslagen
              - 1995 mei-okt., 2364
              - 1995 nov.-1998 mrt., 2365
              - 1998 apr.-2003, 2366
            - Notulen, vergaderstukken en ingekomen en minuten van uitgaande stukken van de redactiegroep Herziening Fusiecode inzake het voorbereiden van de teksten omtrent de herziening van de fusiecode, 1998-2000; 2367; 1 omslag
          - Commissie Persfusieregeling, B.2.3.3.4
            - Notulen, vergaderstukken en samenstellen van de commissie Persfusieregeling, 1990-1992; 2368; 1 omslag
          - Advies uitgebracht door de commissie Persfusieregeling, B.2.3.3.5
            - Geven van advies aan de minister van Welzijn, Volksgezondheid en Cultuur en een voorstel voor een wettelijke persfusieregeling waarmee de pluriformiteit in de dagbladsector gegarandeerd kan worden, 1990-1991; 2369; 1 omslag
          - Toetsen van voorgenomen fusies, B.2.3.3.6
            - Toetsen van voorgenomen fusies aan de Fusiecode, 1970-1979; 2370-2531; 162 omslagen
              Nota bene: In de alfabetische ordening staat het overnemende bedrijf als eerste genoemd. De dossiers van fusies van de assurantiebedrijven, de handelsbanken, de uitgeverijen, drukkerijen en boekhandels en de landbouw en veeteelt bedrijven zijn apart beschreven vanwege de chronologische dossiervorming, in de inventarisnummers 2532-2560
              - A t/m Acf1971-1979, 2370
              - Ack t/m Ag1971-1979, 2371
              - Ah t/m Alb1971-1978, 2372
              - Alc t/m All1971-1979, 2373
              - Alm t/m Am1971-1979, 2374
              - Ams t/m Ap1971-1978, 2375
              - Apt t/m As1971-1978, 2376
              - Asselbergs en Nachenius1975-1976, 2377
              - Assy t/m ASW1972-1979, 2378
              - Aut t/m Awo1970-1979, 2379
              - B t/m Ba1971-1979, 2380
              - Bar t/m Be1971-1979, 2381
              - Beh t/m Ber1971-1979, 2382
              - Berh t/m Beu1970-1979, 2383
              - Bew t/m Bi1971-1978, 2384
              - Bio t/m Bo1970-1979, 2385
              - Boe t/m Boo1970-1979, 2386
              - Boor t/m Bouwce1970-1979, 2387
              - Bouwco t/m Br1971-1978, 2388
              - Bre t/ Brin1971-1979, 2389
              - Bris t/m Broe1970-1979, 2390
              - Broe t/m Bru1971-1979, 2391
              - Bry t/m Bu1970-1978, 2392
              - Buh t/m Bij1972-1979, 2393
              - Ca t/m Cam1972-1979, 2394
              - Carg t/m Carp1970-1978, 2395
              - Carr t/m Cen1971-1979, 2396
              - Cer t/m Chu1970-1979, 2397
              - Ci t/m Co1970-1979, 2398
              - Cod t/m Con1971-1979, 2399
              - Cont t/m Cr1972-1979, 2400
              - CSM - Gist-Brocades1973, 2401
              - CSM - Koninklijke Scholten-Honig1973, 2402
              - CSM - Suikerunie1973, 2403
              - CSW t/m Cu1974-1978, 2404
              - D t/m De1970-1979, 2405
              - Dee t/m Der1970-1979, 2406
              - Des t/m Do1971-1979, 2407
              - Doe t/m Door1970-1979, 2408
              - Doorn t/m Dr1970-1979, 2409
              - Dra t/m Dru1970-1979, 2410
              - DSM1970-1978, 2411
              - Du t/m Dy1970-1976, 2412
              - E t/m Ef1970-1979, 2413
              - Eg t/m Em1971-1978, 2414
              - Emi t/m Es1971-1979, 2415
              - Est t/m Ey1970-1979, 2416
              - F t/m Fe1971-1978, 2417
              - Fi t/m Fr1970-1979, 2418
              - Fra t/m Fro1971-1979, 2419
              - Fru1973-1978, 2420
              - Fu t/m Fy1971-1978, 2421
              - G t/m Ga1972-1979, 2422
              - Ge t/m Gem1972-1979, 2423
              - Gen t/m Ges1971-1979, 2424
              - Geu t/m Gla1972-1978, 2425
              - Glo t/m Gou1971-1979, 2426
              - Gra t/m Gron1972-1979, 2427
              - Groo t/m Gu1971-1979, 2428
              - Ha t/m Hak1970-1979, 2429
              - Hal t/m Ham1970-1979, 2430
              - Han t/m Hee1971-1979, 2431
              - Heid t/m Hein1970-1978, 2432
              - Hek t/m Heni1972-1979, 2433
              - Henk t/m Her1972 t/m 1979, 2434
              - Hes t/m Hez1970-1979, 2435
              - Hi t/m Hol1971-1978, 2436
              - Holl t/m Holm1970-1979, 2437
              - Hols t/m Hoog1971-1979, 2438
              - Hooi t/m Hop1975-1979, 2439
              - Hot1970-1979, 2440
              - Hout t/m Hu1971-1978, 2441
              - Hv t/m Ib1970-1978, 2442
              - Ic t/m Ih1977-1979, 2443
              - Ihc t/m Intec1971-1978, 2444
              - Inter1971-1979, 2445
              - Into t/m Iv1971-1979, 2446
              - J t/m Ji1970-1978, 2447
              - Jo t/m Ju1971-1979, 2448
              - K t/m Ka1972-1979, 2449
              - Kat t/m Ki1971 t/m 1978, 2450
              - Kin t/m Kn1970-1979, 2451
              - Knu t/m Ko1972-1978, 2452
              - Ko t/m Kr1971-1978, 2453
              - Krij t/m La1970-1979, 2454
              - Lan t/m Lat1972-1979, 2455
              - Lau t/m Les1972-1979, 2456
              - Leu t/m Li1971-1979, 2457
              - Lim t/m Lo1970-1977, 2458
              - Loo t/m Lu1970-1979, 2459
              - Ly t/m Mad1971-1979, 2460
              - Mae t/m Mal1971-1979, 2461
              - Mam t/m Mas1971-1979, 2462
              - Mat t/m Mel1971-1979, 2463
              - Meneba1971-1977, 2464
              - Meng t/m Mets1972-1979, 2465
              - Mett t/m Mod1971-1979, 2466
              - Moe t/m Mou1970-1979, 2467
              - Mue t/m Na1971-1979, 2468
              - Nb t/m Nec1970-1977, 2469
              - Ned t/m Ned-l1971-1978, 2470
              - Ned-s t/m Nee1970-1979, 2471
              - Nef t/m Nel1972-1979, 2472
              - Nep t/m Nira1970-1979, 2473
              - Niro t/m No1972-1979, 2474
              - Noo t/m Nu1972-1979, 2475
              - Nut t/m Nuts1971-1979, 2476
              - Nij t/m Occ1972-1978, 2477